臺灣高等法院刑事判決
111年度侵上訴字第68號
上  訴  人  臺灣新竹地方檢察署檢察官
被      告  陳俊霖



上列上訴人因被告妨害性自主案件，不服臺灣新竹地方法院110
年度侵訴字第51號，中華民國111年1月18日所為之第一審判決（
起訴案號：臺灣新竹地方檢察署110年度偵字第8816號），提起
上訴，本院判決如下：
    主  文
上訴駁回。
    事  實
一、乙○○於民國108年8月間，經由網路遊戲結識代號00000-0000
    000女子（00年0月生，真實姓名及年籍詳卷，下稱甲  ），
    詎乙○○明知甲 係14歲以上未滿16歲之人，竟仍基於對於14
    歲以上未滿16歲之女子為性交之犯意，於109年7月間起至11
    0年3月甲 年滿16歲前之某時，分別在甲 位於新竹市○區之
    住處及乙○○當時位於臺中市○○區之住處，徵得甲 之同意，
    對甲 為性交行為各1次。
二、案經甲 訴由新竹市警察局移送臺灣新竹地方檢察署檢察官
    偵查起訴。
    理  由
壹、證據能力部分
一、按被告以外之人於審判外之言詞或書面陳述，除法律有規定
    者外，不得作為證據。又被告以外之人於審判外之陳述，雖
    不符合刑事訴訟法第159條之1至第159條之4之規定，但經當
    事人於審判程序同意作為證據，法院審酌該言詞陳述或書面
    陳述作成時之情況，認為適當者，亦得為證據；當事人、代
    理人或辯護人於法院調查證據時，知有同法第159條第1項不
    得為證據之情形，而未於言詞辯論終結前聲明異議者，視為
    有前項之同意。刑事訴訟法第159條第1項及第159條之5分別
    定有明文。本件檢察官及被告乙○○被就本判決所引用之被告
    以外之人於審判外之陳述，於本院均不爭執證據能力（見本
    院卷第60頁），且迄言詞辯論終結前均未聲明異議，經本院
    審酌該等證據之作成情況，核無違法取證或其他瑕疵，認均
    適為本案認定事實之依據，依刑事訴訟法第159條之5規定，
    均有證據能力。
二、又本件認定事實引用之卷內其餘非供述證據（詳後述），並
    無證據證明係公務員違背法定程序取得，依同法第158條之4
    規定反面解釋，均有證據能力。
貳、實體部分
一、認定事實之理由及所憑之證據：
　　訊據被告對於前揭犯罪事實於原審及本院審理時均坦承不諱
    （見原審卷第34頁、第38至39頁，本院卷第58、61頁），並
    有證人即被害人甲 於警詢及偵訊之證述（見偵卷第6至6頁
    反面，他1518卷第15至19頁反面）可證，復有甲 之性侵害
    案件代號與姓名對照表1份（附於彌封卷內）、新竹市政府
    性侵害犯罪事件進入減述作業訪談內容摘要表、現場照片、
    甲 與被告之LINE訊息對話翻拍照片、被害人臉書帳號資料
    截圖附卷可稽（見他1518卷第2至3頁，偵卷第12至42頁反面
    ），足認被告之自白均與事實相符。從而，本案事證明確，
    被告之犯行均堪認定，均應依法論科。
二、論罪：
　　核被告所為，均係犯刑法第227條第3項之對於十四歲以上未
    滿十六歲之女子為性交罪。被告先後2次對於十四歲以上未
    滿十六歲之女子為性交犯行，犯意各別，行為互殊，應予分
    論併罰。
三、駁回上訴之理由：
　㈠本案經本院審理結果，認原審以被告所為犯行，事證明確，
    依法論罪，並以行為人之責任為基礎，審酌被告明知甲 為1
    4歲以上未滿16歲之女子，正處於身心與人格發展之重要階
    段，就兩性關係仍處於懵懂之狀態，對於性行為之智識及決
    斷能力均未臻成熟，難與一般成年人等同視之，竟仍為一己
    私慾，而對甲 為性交行為，於甲 之身心健全發展造成危害
    ，亦損及甲 日後對兩性關係之認知，所為實屬不該；再考
    量被告終能坦承犯行，兼衡其於原審自承教育程度為高中肄
    業，案發時擔任物流司機，現從事網拍，月收新臺幣3萬元
    左右，與祖父母同住，暨本件各次犯罪動機、目的、手段等
    一切情狀，分別量處有期徒刑4月，並定其應執行之刑為有
    期徒刑5月。經核其認事用法、量刑均無違誤。
　㈡檢察官雖上訴稱：被告於原審之第二次準備程序始坦認犯行
    ，且案發迄今均未向甲 表示認錯或請求原諒之舉，可知被
    告犯後態度非佳，且被告對其犯行造成之危害，始終不以為
    意，惡性非輕。再者，被告亦曾因犯對於14歲以上未滿16歲
    之女子為性交罪而經判刑確定，卻仍再為本案犯行，足見被
    告未能知所警惕，原審未審酌上情，所為量刑過輕等語。惟
    按刑之量定，為求個案裁判之妥當性，法律賦予法院裁量之
    權，量刑輕重，屬為裁判之事實審法院得依職權自由裁量之
    事項，苟其量刑已以行為人之責任為基礎，並斟酌刑法第57
    條各款所列情狀，在法定刑度內，酌量科刑，如無偏執一端
    ，致明顯失出失入情形，上級審法院即不得單就量刑部分遽
    指為不當或違法。又量刑之輕重，係屬事實審法院得依職權
    自由裁量之事項，苟於量刑時，已依行為人之責任為基礎，
    並斟酌刑法第57條各款所列情狀，而未逾越法定範圍，又未
    濫用其職權，即不得遽指為違法（最高法院72年度台上字第
    6696號判決要旨參照）。原判決已逐一剖析，並就卷內證據
    資料參互審酌，認定被告確有犯前揭犯行，並審酌刑法第57
    條各項事由，且衡酌被告之智識程度、經濟、生活狀況，亦
    考量對甲 之身心健全發展造成危害，亦損及甲 日後對兩性
    關係之認知及被告犯罪後終坦承犯行之態度等一切情狀，分
    別量處有期徒刑4月，核屬適當。
　㈢綜上所述，檢察官上訴意旨無非係就原審之量刑爭執，業經
    本院駁斥說明如前，是其上訴為無理由，應予駁回。　
據上論斷，應依刑事訴訟法第368條，判決如主文。
本案經檢察官周慶到庭執行職務。
中　　華　　民　　國　　111 　年　　5 　　月　　31　　日
　　　　　　　　　刑事第二庭  審判長法　官  遲中慧
　　　　　　　　　　　　　　　　　  法　官  楊志雄
　　　　　　　　　　　　　　　　　  法　官  邱筱涵
以上正本證明與原本無異。
如不服本判決，應於收受送達後20日內向本院提出上訴書狀，其
未敘述上訴之理由者並得於提起上訴後20日內向本院補提理由書
（均須按他造當事人之人數附繕本）「切勿逕送上級法院」。
                                    書記官  林吟玲
中　　華　　民　　國　　111 　年　　5 　　月　　31　　日
附錄：本案論罪科刑法條全文
中華民國刑法第227條
對於未滿十四歲之男女為性交者，處三年以上十年以下有期徒刑
。
對於未滿十四歲之男女為猥褻之行為者，處六月以上五年以下有
期徒刑。
對於十四歲以上未滿十六歲之男女為性交者，處七年以下有期徒
刑。
對於十四歲以上未滿十六歲之男女為猥褻之行為者，處三年以下
有期徒刑。
第一項、第三項之未遂犯罰之。